臺灣高等法院臺中分院刑事判決　　　　　　　　　九十一年度上易字第一三六號
　　上　訴　人　臺灣彰化地方法院檢察署檢察官
　　被　　　告　丙○○
　　　　　　　　甲○○
右上訴人因被告竊盜案件，不服中華民國九十一年四月二十四日臺灣彰化地方法院八
十九年度易字第一一七九號第一審判決（起訴案號：臺灣彰化地方法院檢察署八十九
年度偵字第一一二四二號），提起上訴，本院判決如左：
　　主      文
原判決關於丙○○其餘被訴竊盜部分撤銷。
丙○○連續竊盜，處有期徒刑月，如易科罰金，以佰元折算壹日。
其他上訴駁回。
　　事      實
一、丙○○與己○○（原名蕭成平）、乙○○（已於九十年五月十二日死亡）、蕭秋
    峰（已於八十八年八月間死亡）、嚴台光等人各出資新台幣（下同）六十萬元，
    在彰化縣社頭鄉○○村○○路○段八二八號成立「浩順電機有限公司」（下稱浩
    順公司），互推蕭秋峰出任董事長，並承租蕭秋峰所有位於同村山腳路三段八十
    三巷六十三弄三十一號之廠房供營運使用。嗣於八十八年一月間，浩順公司因故
    停業，蕭秋峰復於同年八月間死亡，其餘股東就公司財產尚未協議分配，丙○○
    竟基於意圖為自己不法所有之概括犯意，於八十八年九月九日前數日，先後二次
    （確實日期及時間不詳）自行駕駛汽車前往上開廠房，第一次搬運浩順公司所有
    之濾油機一臺，第二次搬運該公司所有之工業用電扇四臺，復於同年九月九日下
    午七、八時許，僱用不知情之貨車司機劉克明駕駛貨車前往上開廠房搬運浩順公
    司之新舊銅線一批、大、中、小變壓器約五十至三十個、繞線機一台、中型鑽床
    一臺、砂輪機一臺、切斷機一臺、飲水機一組、工廠整批工具一套等機器設備，
    而竊取之，得手後將上開竊得之機器設備變賣，得款十七萬五千元。
二、案經彰化縣警察局員林分局報請臺灣彰化地方法院檢察署檢察官偵查起訴。
　　理    由
壹、丙○○部分：
一、訊據上訴人即被告丙○○亦坦承於八十八年九月九日及其前數日連續三次前往上
    開廠房搬運上開機器設備並變賣等情不諱，證人丁○○及現場處理警員賴炳仁並
    證述於八十八年九月九日晚看見丙○○至上開廠房搬運機器等語明確。同案被告
    甲○○復供稱有於八十八年九月九日晚與被告丙○○同往搬運機器設備之事實。
二、丙○○雖辯稱伊與己○○、乙○○、蕭秋峰、嚴台光等人共組浩順公司，嗣後結
    束營業，大家決議將公司財產變賣。伊搬運變賣上開機器設備有經己○○、乙○○及蕭秋峰之弟丁○○之同意。乙○○並交付廠房之鑰匙。伊一共去搬三次，第
    一次搬濾油機，己○○有幫忙搬，當時蕭秋峰之母戊○○亦在場等語。惟告訴人
    己○○、乙○○均陳稱股東間並無協議機器設備之歸屬，未同意且不知被告丙○○擅自至廠房搬運機器設備之事實。證人即乙○○之妻林麗杏於本院到庭證稱：
    「（問：公司經營不善，你是否知道財產如何分配？）據我先生說尚未協議分配
    ，有一天是丙○○有去我家向我先生說他是股東，他想去看一看工廠的財產，來
    向我先生拿鑰匙。」「（問：鑰匙為何由妳先生保管？）被告人在臺北上班，他
    只有出資，並沒有實際在公司工作。」「鑰匙拿給他後，不知道後來他去工廠搬
    東西。」證人即蕭秋峰之弟丁○○於偵查中證稱：「我哥哥交代說，廠房、土地
    交還給我們就可以了，至於機器設備等就由其他股東自己去分，就機器設備有無
    達成協議我不知道。」「（問：當天他們要搬東西時，你有無同意他們搬？）我
    沒有權利管，因裡面東西已協議好，我們不管，至於他們股東如何說，我就不知
    道了。」於本院證稱：「有關公司的業務我不清楚。後來公司結束營業，公司一
    些機器都堆放在廠房裡。而被告曾經去搬東西，但是因為公司的事與我無關，所
    以我沒有干涉。我哥哥交代我東西歸股東所有，我們只要收回廠房、土地就可以
    。」「（問：被告有無經你同意，才去搬東西？）我只有去看看而已。」證人戊○○證稱不知浩順公司之經營情形，未看見丙○○搬運機器等語，均不能證明浩
    順公司各股東曾決議或同意由丙○○將存放在廠房之機器設備變賣之。按丙○○
    與告訴人己○○等共組浩順公司，丙○○固有出資，但一經出資，其出資及就出
    資款購買之財產即屬浩順公司所有，非丙○○所得任意取回，乃丙○○未經其他
    股東同意，擅自將放置在廠房內之機器設備運往他處並變賣之，且其變賣所得均
    據為己有，未分配予其他股東，足見其係基於不法所有意圖。至於丙○○搬運上
    開財物時雖有丁○○在場看見，丙○○並未避諱，但丁○○並非浩順公司之股東
    ，丙○○搬運上開財物與丁○○無關，丙○○既未經浩順公司其他股東同意，且
    係在其他股東不知之情況下取得上開財物，已構成竊盜行為。丙○○上開所辯不
    足採信，其犯行洵堪認定。
三、核丙○○所為，係犯刑法第三百二十條第一項竊盜罪，其先後三次竊盜犯行（檢
    察官起訴指丙○○連續二次竊盜上開財物，係有漏列），時間緊接，犯罪基本構
    成要件相同，顯係基於概括之犯意反覆為之，為連續犯，應依刑法第五十六條之
    規定，以一罪論，並加重其刑。原審以被告丙○○之犯罪不能證明而諭知無罪之
    判決，尚有違誤。檢察官上訴請求撤銷改判，為有理由。審酌被告係因與告訴人
    等共同投資失敗，意圖填補損失而為本件犯行，惡性尚非重大，變賣所得未超過
    其投資金額，惟其不思以正當途徑解決與浩順公司他股東間之損益，輕視他人財
    產法益，及其犯罪之手段、犯罪所生危害，及其素行等一切情狀，量處如主文所
    示之刑，並諭知易科罰金之折算標準，以資懲儆。
貳、甲○○部分：
一、公訴意旨略以：甲○○為丙○○之配偶，與丙○○共同基於意圖為自己不法所有
　　之概括犯意，先後於八十八年八月間某日、同年九月九日下午十時許，僱用不知
　　情之貨車司機駕駛車輛前往上址廠房，將浩順公司之變壓器約五十個、繞線機一
　　臺、濾油機一臺、鑽床一臺、砂輪機一臺、切斷機一臺、飲水機一組、套裝工具
　　一套、銅線一批、工業用電扇四支等機器設備搬走，而竊取上開機器設備，得手
　　後即將所竊得之機器設備變賣得款十七萬五千元，因認甲○○共同涉有刑法第三
　　百二十條第一項之竊盜罪嫌云云。
二、按犯罪事實應依證據認定之，無證據不得推定其犯罪事實，又不能證明被告犯罪
　　者，應諭知無罪之判決，刑事訴訟法第一百五十四條、第三百零一條第一項分別
　　定有明文。訊據甲○○固坦承曾與丙○○前往上址廠房一次之事實不諱，惟否認
　　有竊盜犯行，辯稱：伊不知丙○○與浩順公司其他股東間有無糾紛，當時伊欲返
　　回台北，而順路搭車與丙○○前往上址廠房，並未幫忙丙○○搬運機器，伊未竊
　　取財物等語。
三、公訴人認甲○○涉有右開犯嫌，無非以右開事實，業據告訴人己○○、乙○○指
    訴歷歷，並經證人丁○○、警員賴炳仁分別於偵查中證述甚詳，復有受理各類案
    件紀錄表、員警工作紀錄簿等影本各一份在卷可憑為其論據。訊據甲○○固坦承
    曾與丙○○前往上址廠房一次之事實不諱，惟堅詞否認有竊盜犯行，辯稱：伊不
    知丙○○與浩順公司其他股東間之協議，當得伊欲返回台北，順路搭車與被告丙○○前往上址廠房，並無與被告丙○○共同竊盜意圖，亦未幫忙丙○○搬運機器
    等語。查證人即現場處理警員賴炳仁固於偵查中證稱伊接獲報案稱浩順公司有發
    生糾紛，前往查看，現場有看到甲○○與丙○○共同搬運廠內之變壓器等物等語
    ，然浩順公司係被告丙○○與告訴人己○○等合資設立，甲○○未參與浩順公司
    之經營，對浩順公司結束時各股東間有無協議，若非丙○○據實以告，自難明瞭
    ，本院訊之丙○○，亦稱甲○○不知情，而甲○○係丙○○之妻，與丙○○一同
    前往廠房，原屬人情之常，此外復查無其他積極證據足資證明甲○○有公訴人起
    訴之竊盜犯行，其犯罪不能證明，原判決諭知甲○○無罪，於法核無違誤。檢察
    官上訴意旨認甲○○有罪，為無理由，其上訴應予駁回。
四、甲○○經合法傳喚，無正當理由不到庭，爰不待其陳述，逕行判決。
據上論斷，應依刑事訴訟法第三百六十九條第一項前段、第三百六十四條、第二百九
十九條第一項前段、第三百六十八條、第三百七十一條，刑法第五十六條、第三百二
十條第一項、第四十一條第一項，判決如主文。
本案經檢察官王寧懷到庭執行職務。
中      華      民      國　    九十一     年    十二     月    十七　　日
　　　　　　　　　　　　　　　　臺灣高等法院臺中分院刑事第九庭
　　　　　　　　　　　　　　　　　　　審判長法　官　陳　筱　珮
　　　　　　　　　　　　　　　　　　　　　　法  官  康  應  龍
　　　　　　　　　　　　　　　　　　　　　　法　官  吳　重　政
右正本證明與原本無異。
不得上訴。
　　　　　　　　　　　　　　　　　　　　　　書記官  林　世　傑
中      華      民      國　    九十一     年    十二     月    十八　　日
                                                                        Ｒ
